---
title: "Introducción al curso"
# date: 2025-08-05
format: revealjs
bibliography: references.bib
nocite: |
  @beentje2016; @bonifacino2011; @bowes2013; @evert2006; @evert2013; @ellis2009; @fontquer2001; @mauseth2016; @nabors2006; @arbo2019; @casares-porcel2014; @megías-pacheco2017; @tormomolina2021
---

```{r}
#| label: setup
#| echo: false
#| message: false
#| warning: false

library("here")

base::source(
  here::here(
    "scripts",
    "script_cronograma_evaluacion.R"
  )
)
```

## Información del curso

-   Nombre: Biología de las plantas
-   Código: 301097
-   Tipo: Básico obligatorio
-   Créditos: 4
-   Características: habilitable
-   Modalidad: presencial\*
-   Horas de interacción estudiante-profesor: 112
    -   actividades académicas teóricas: 64
    -   actividades académicas prácticas: 48
-   Horas de trabajo independiente: 80
-   Metodología: cátedra magistral y prácticas de laboratorio
-   Asesoría: a convenir

## Cronograma

```{r}
#| label: cronograma
#| echo: false
#| message: false
#| html-table-processing: none

tbl_cronograma_oriente |> 
  gt::tab_options(
    table.font.size = 24
  )
```

## Evaluación

::: columns
::: {.column width="50%"}
### General

```{r}
#| label: evaluacion-general
#| echo: false
#| message: false
#| html-table-processing: none

tbl_evaluacion_general |> 
  gt::tab_options(
    table.font.size = 24
  )
```
:::

::: {.column width="50%"}
### Laboratorio

```{r}
#| label: evaluacion-laboratorio
#| echo: false
#| message: false
#| html-table-processing: none

tbl_evaluacion_laboratorio |> 
  gt::tab_options(
    table.font.size = 24
  )
```

-   Para el desarrollo de las actividades es indispensable cumplir las normas del laboratorio, así como traer el material solicitado.

:::
:::

## Recursos del curso

-   {{< bi globe >}} Sitio web <https://biologia-plantas.github.io/2025-2/>

-   {{< bi book >}} Manual de laboratorio <https://alexespinosaco.github.io/biologia-plantas-manual/>

## Bibliográfica recomendada

::: refs
:::

<!-- # Heading 2 -->

<!-- ::: columns -->
<!-- ::: {.column .fragment width="50%"} -->
<!-- ::: -->

<!-- ::: {.column .fragment width="50%"} -->
<!-- ::: -->
<!-- ::: -->