---
title: "Introducción al curso"
# date: 2025-02-18
format:
  revealjs:
    controls: true
    touch: false
bibliography: references.bib
nocite: |
  @beentje2016; @bonifacino2011; @bowes2013; @evert2006; @evert2013; @ellis2009; @fontquer2001; @mauseth2016; @nabors2006; @arbo2019; @casares-porcel2014; @megías-pacheco2017; @tormomolina2021
---

```{r}
#| label: setup
#| echo: false
#| message: false
#| warning: false

if (!require("here")) install.packages("here"); library("here")
if (!require("tidyverse")) install.packages("tidyverse"); library("tidyverse")
if (!require("googlesheets4")) install.packages("googlesheets4"); library("googlesheets4")
if (!require("gt")) install.packages("gt"); library("gt")
```

## Información del curso

-   Nombre: Biología de las plantas
-   Código: 301097
-   Tipo: Básico obligatorio
-   Créditos: 4
-   Características: habilitable
-   Modalidad: presencial\*
-   Horas de interacción estudiante-profesor: 112
    -   actividades académicas teóricas: 64
    -   actividades académicas prácticas: 48
-   Horas de trabajo independiente: 80
-   Metodología: cátedra magistral y prácticas de laboratorio
-   Asesoría: a convenir

## Cronograma

```{r}
#| label: cronograma
#| echo: false
#| message: false
#| html-table-processing: none

cronograma <- 
  googlesheets4::read_sheet(
    "https://docs.google.com/spreadsheets/d/1xJCXs5eryxCfMz3ZZlhxQ0Erz_hHFzUQrrGYBtB3eS0",
    sheet = 1
  )

cronograma |> 
  gt::gt() |> 
  gt::sub_missing(
    missing_text = ""
  ) |> 
  gt::cols_label(
    clase = "Clase",
    fecha = "Fecha",
    modalidad = "Modalidad",
    tema = "Tema",
    laboratorio = "Laboratorio",
    evaluacion = "Evaluación"
  ) |> 
  gt::fmt_markdown(
    columns = c(modalidad, tema, laboratorio)
  ) |> 
  gt::opt_table_font(
    font = gt::google_font(name = "Atkinson Hyperlegible")
  ) |> 
  gt::tab_style(
    style = gt::cell_text(weight = "bold"),
    locations = gt::cells_column_labels()
  ) |> 
  gt::tab_footnote(
    footnote = ("El cronograma puede variar dependiendo del desarrollo del curso"),
  ) |> 
  gt::tab_options(
    table.font.size = 24
  )
```

## Evaluación

::: columns
::: {.column .fragment width="50%"}
### General

```{r}
#| label: evaluacion-general
#| echo: false
#| message: false
#| html-table-processing: none

evaluacion_general <- 
  googlesheets4::read_sheet(
    "https://docs.google.com/spreadsheets/d/1xJCXs5eryxCfMz3ZZlhxQ0Erz_hHFzUQrrGYBtB3eS0",
    sheet = 2
  )

evaluacion_general |> 
  gt::gt() |> 
  gt::sub_missing(
    missing_text = ""
  ) |> 
  gt::cols_label(
    criterio = "Criterio",
    porcentaje = "Porcentaje"
  ) |> 
  gt::fmt_percent(
    columns = porcentaje,
    decimals = 1
  ) |> 
  gt::opt_table_font(
    font = gt::google_font(name = "Atkinson Hyperlegible")
  ) |> 
  gt::tab_style(
    style = gt::cell_text(weight = "bold"),
    locations = gt::cells_column_labels()
  ) |> 
  gt::tab_options(
    table.font.size = 24
  )
```
:::

::: {.column .fragment width="50%"}
### Laboratorio

```{r}
#| label: evaluacion-laboratorio
#| echo: false
#| message: false
#| html-table-processing: none

evaluacion_laboratorio <- 
  googlesheets4::read_sheet(
    "https://docs.google.com/spreadsheets/d/1xJCXs5eryxCfMz3ZZlhxQ0Erz_hHFzUQrrGYBtB3eS0",
    sheet = 3
  )

evaluacion_laboratorio |> 
  gt::gt() |> 
  gt::sub_missing(
    missing_text = ""
  ) |> 
  gt::cols_label(
    criterio = "Criterio",
    porcentaje = "Porcentaje"
  ) |> 
  gt::fmt_percent(
    columns = porcentaje,
    decimals = 1
  ) |> 
  gt::opt_table_font(
    font = gt::google_font(name = "Atkinson Hyperlegible")
  ) |> 
  gt::tab_style(
    style = gt::cell_text(weight = "bold"),
    locations = gt::cells_column_labels()
  ) |> 
  gt::tab_options(
    table.font.size = 24
  )
```

::: incremental
-   Para el desarrollo de las actividades es indispensable cumplir las normas del laboratorio, así como traer el material solicitado.

-   Tener instalada una app como Timestamp Camera <http://www.timestampcamera.com>
:::
:::
:::

## Recursos del curso

::: incremental
-   {{< bi globe >}} Sitio web <https://biologia-plantas.github.io/2025-1/>

-   {{< bi book >}} Manual de laboratorio <https://alexespinosaco.github.io/biologia-plantas-manual/>

-   {{< bi layout-text-window-reverse >}} Google Classroom <https://classroom.google.com/u/1/c/NzUwNTI3OTE5NDI3>

-   {{< bi person-video >}} Google Meet <https://meet.google.com/zrq-rtri-der>
:::

## Bibliográfica recomendada

::: refs
:::

<!-- # Heading 2 -->

<!-- ::: columns -->
<!-- ::: {.column .fragment width="50%"} -->
<!-- ::: -->

<!-- ::: {.column .fragment width="50%"} -->
<!-- ::: -->
<!-- ::: -->